【裁判字號】    89,上易,2339
【裁判日期】    890725
【裁判案由】    竊盜
【裁判全文】
臺灣高等法院刑事判決                          八十九年度上易字第二三三九號
    上  訴  人
    即  被  告  甲○○
右上訴人因竊盜案件，不服臺灣板橋地方法院八十九年度訴字第一六四號，中華民國
八十九年三月二十八日第一審判決（起訴案號：臺灣板橋地方法院檢察署八十九年度
偵字第六號），提起上訴，本院判決如左：
    主  文
上訴駁回。
    事  實
一、甲○○曾於民國（下同）八十一年間因違反麻醉藥品管理條例案件，經臺灣士林
    地方法院判處有期徒刑五月確定，並於八十二年六月二十八日易科罰金執行完畢
    （以上不構成累犯）。猶不知悔改，於八十八年十二月四日晚間十一時許，在臺
    北縣汐止市○○路三六七巷口，見乙○○所有車牌「ＡＴ－一九二六號」自用小
    客車停放於該處，竟意圖為自己不法之所有，持其所有客觀上對人之身體具有危
    險性堪為兇器之螺絲起子一把，竊取車上之大燈開關、方向燈把手蓋、雨刷把手
    各一具，得手後繼續行竊車內之音響時，於同年月五日凌晨零時二十分許為警當
    場查獲，並扣得其所有，用以犯罪之螺絲起子一把。
二、案經臺北市政府警察局士林分局報請臺灣士林地方法院檢察署檢察官偵查起訴。
    理  由
一、右揭犯罪事實，業據被告甲○○於警訊時、偵查中及原審審理時坦承不諱，核與
    被害人乙○○於警訊指訴之情節相符，並有贓物認領保管單一紙附卷（附偵查卷
    第十八頁）及螺絲起子一把扣案可證，應堪徵信。被告於本院審理中雖辯稱：起
    子係在車子座位上找到，伊係臨起意行竊，伊當時看車子很爛，以為係不要之車
    子。伊當時並未使用起子拆卸，而是用手拔的云云。惟查被告於警訊時供稱：「
    （你是持何物行竊？如何行竊？）我是持一字起子行竊，以起子撬開後取得。」
    （見偵查卷第九頁反面）；被告於八十八年十二月五日檢察官偵查中供稱：「（
    用何工具偷？）起子。」、「（起子誰的？）我的。」（見偵查卷第二十九頁）
    。案重初供，足徵被告於本院審理中所辯，要係避就之詞，不足採信。是被告之
    犯行，因罪證明確，洵堪認定。
二、按持螺絲起子行竊，在客觀上足對人之生命、身體、安全構成威脅，為具有危險
    之兇器，被告於犯本件之罪時，持螺絲起子行竊，核其所為，係犯刑法第三百二
    十一條第一項第三款之加重竊盜罪。本件原審以被告之犯罪證據明確，爰引上開
    刑法第三百二十一條第一項第三款之規定，並審酌被告犯罪之動機、目的、手段
    、所生之危害及犯罪後之態度等一切情狀，量處有期徒刑八月，復以扣案之螺絲
    起子一把為被告所有，為供犯罪所用之物，而依刑法第三十八條第一項第二款宣
    告沒收，經核其認事用法並無不合，量刑亦稱妥適，本件被告之上訴意旨，徒求
    減輕，且否認螺絲起子係其所有，均難認為有理由，應予駁回。
據上論斷，應依刑事訴訟法第二百六十八條，判決如主文。
本案經檢察官張秋雲到庭執行職務。
中      華      民      國    八十九    年      七      月    二十五    日
                              臺灣高等法院刑事第十六庭
                                  審判長法  官  許  增  男
                                        法  官  黃  鴻  昌
                                        法  官  蔡  彩  貞
右正本證明與原本無異。
不得上訴。
                                        書記官  高  柑  柏
中      華      民      國    八十九    年      七      月    二十七    日
附錄本案論罪科刑法條全文：
刑法第三百二十一條第一項第三款：
犯竊盜罪而有左列情形之一者，處六月以上五年以下有期徒刑：
三、攜帶兇器而犯之者。


司法院資訊處製作；財團法人民間司法改革基金會備份。
